【裁判字號】    88,訴,607
【裁判日期】    891211
【裁判案由】    違反槍砲彈藥刀械管制條例等
【裁判全文】
臺灣士林地方法院刑事判決                          八十八年度訴字第六七號
    公  訴  人  臺灣士林地方法院檢察署檢察官
    被      告  丙○○
    選任辯護人  許乃文
右列被告因違反槍砲彈藥刀械管制條例等案件，經檢察官提起公訴（八十八年度偵字
第八一三六號），本院判決如左：
    主  文
丙○○連續攜帶兇器於夜間侵入住宅竊盜，處有期徒刑柒月；又未經許可，持有子彈
，處有期徒刑貳月，併科罰金新台幣參萬元，罰金如易服勞役，以銀元參佰元即新台
幣玖佰元折算壹日，扣案之具殺傷力子彈貳顆沒收。應執行有期徒刑捌月，併科罰金
新台幣參萬元，罰金如易服勞役，以銀元參佰元即新台幣玖佰元折算壹日，緩刑貳年
，扣案之具殺傷力子彈貳顆沒收。
    事  實
一、丙○○為精神耗弱之人，基於意圖為自己不法之所有之概括犯意，先於民國八十
    八年五月間某日夜間，在台北縣八里鄉米倉村渡船三五之二號，持其所有客觀上
    具危險性，可供兇器使用之扳手一支，竊取乙○○所有之電動捲門馬達四台；又
    於八十八年七月十八日凌晨零時五十五分許，侵入位於台北縣八里鄉○○路○段
    五六巷關渡小城社區之樓梯間，持其所有客觀上具危險性，可供兇器使用之螺絲
    起子一支，竊取甲○○所有之監視器四台。丙○○另自八十六年間，在台北縣八
    里鄉龍源村一帶，未經許可持有具殺傷力之制式口徑０．４５吋半自動手槍用子
    彈二顆。嗣於八十八年八月二日十六時許，在台北縣八里鄉八里國中前為警查獲
    ，並於台北縣八里鄉渡船頭二六之二一號丙○○舊家住處起出失竊之電動捲門馬
    達及監視器各四台及具殺傷力之子彈二顆。
二、案經台北縣警察局蘆洲分局報請台灣士林地方法院檢察署檢察官偵查起訴。
    理  由
一、訊據被告丙○○對於右揭時、地連續竊盜及未經許可持有子彈之事實供認不諱，
    核與被害人乙○○、甲○○指述情節及證人即當時查獲警員丁○○到庭證述情節
    相符，並有贓物認領保管單二紙及照片四幀附卷可稽。而扣案之子彈經送請內政
    部警政署刑事警察局鑑定結果，認「送鑑制式４５子彈二顆，認均係０．４５吋
    之半自動手槍子彈，認均具殺傷力」，有該局八十八年八月十二日刑鑑字第七八
    六七五號鑑驗通知書一份在卷可參。事證明確，其犯行洵堪認定。然被告為足月
    ，自然產，其出生、生長大致正常，但發展有遲滯現象，其為國中畢業，於民國
    八十二年入伍時被診斷為「邊緣性智能不足」及「適應障礙合併行為障礙」而退
    役。其自國中以後，自我照顧、人際關係等社會功能有明顯下降，最近幾年出現
    幻聽之精神病症狀、其於八十八年曾做過一陣子搬運重物之粗工，其他時間均處
    於無業之狀態。據被告描述，認被告在收受子彈、拆取馬達、監視器之過程都是
    出自主動意志，當時並無明顯之精神症狀影響。綜合被告之生活史、司法偵查卷
    宗及鑑定當時臨床所見，其在收受及持有子彈期間，八十八年五月竊取馬達、八
    十八年七月十八日竊取監視器當時，其精神狀態當處於精神耗弱之程度，其臨床
    診斷為「智能不足，輕度」、「慢性精神分裂病，青春型」，有台北市立陽明醫
    院八十九年十一月七日北市陽醫精字第八九六０七一五一００號函所附之精神鑑
    定報告書一件在卷可稽，則被告於行為當時係屬於精神耗弱之情況，堪以認定。
二、按公寓樓下之「樓梯間」，雖僅供各住戶出入通行，然就公寓之整體而言，該樓
    梯間為公寓之一部分，而與該公寓有密不可分之關係，故於夜間侵入公寓之樓梯
    間竊盜，難謂無同時妨害居住安全之情形，最高法院七十六年台上字第二九七二
    號判例可資參照。又螺絲起子係金屬製品，質硬而型尖，扳手亦屬金屬製品，質
    地堅硬，客觀上均具危險性，應屬兇器。核被告所為，第一次竊盜犯行係犯刑法
    第三百二十一條第一項第三款之加重竊盜罪、第二次竊盜犯行係犯刑法第三百二
    十一條第一款、第三款之加重竊盜罪及槍砲彈藥刀械管制條例第十二條第四項之
    持有子彈罪。被告先後二次竊盜犯行，時間緊接，所犯罪名相同，顯係出於概括
    犯意反覆為之，應依連續犯之規定論以一罪，並加重其刑。所犯加重竊盜罪與違
    反未經許可持有子彈罪二罪間，犯意各別，罪名不同，應予分論併罰。又被告於
    行為當時處於精神耗弱之情況，已如前述，應依刑法第十九條第二項之規定減輕
    其刑，並就竊盜罪部分依法先加後減。爰審酌被告因一時好奇貪玩致罹刑典，攜
    帶扳手、螺絲起子竊盜之手段，其素行尚佳、有輕度智能不足情形、犯案時為精
    神耗弱、犯罪所生之損害不大，被害人乙○○已當庭表示原諒被告之意，且被告
    於犯罪後已坦承不諱之態度等一切情狀，分別量處如主文所示之刑，並就罰金部
    分諭知易服勞役之折算標準，並定其應執行之刑。又被告前未曾受有期徒刑以上
    刑之宣告，此有台灣高等法院檢察署刑案紀錄簡覆表在卷可按，其因一時失慮致
    罹刑典，事後已坦承犯行，深具悔意，經此偵審教訓，自當知所警惕，信無再犯
    之虞，本院因認前開宣告之刑以暫不執行為適當，爰併宣告緩刑二年，以觀後效
    ，用啟自新。扣案之子彈二顆，為違禁物，應依刑法第三十八項第一項第一款宣
    告沒收。至被告竊盜時攜帶之螺絲起子、扳手，因未扣案，被告復不知該二物現
    所在何方，業據其供承在卷，亦非屬必須沒收之物，故不宣告沒收，併此敘明。
據上論斷，應依刑事訴訟法第二百九十九條第一項前段、槍砲彈藥刀械管制條例第十
二條第四項、刑法第十一條前段、第五十六條、第三百二十一條第一項第一款、第三
款、第四十二條第二項、第五十一條第五款、第十九條第二項、第七十四條第一款、
第三十八條第一項第一款，罰金罰鍰提高標準條例第二條，判決如主文。
本案經檢察官林曉芳到庭執行職務。
中    華    民     國    八  十   九    年   十   二   月    十  一     日
                                  臺灣士林地方法院刑事第四庭
                                          法  官
右正本證明與原本無異。
如不服本判決，應於判決送達後十日內，向本院提出上訴狀。
                                          書記官
中    華    民    國      八十        年               月               日
附錄本案論罪科刑法條全文
刑法第三百二十一條
犯竊盜罪而有左列情形之一者，處六月以上五年以下有期徒刑：
一  於夜間侵入住宅或有人居住之建築物、船艦，或隱匿其內而犯之者。
二  毀越門扇、牆垣或其他安全設備而犯之者。
三  攜帶兇器而犯之者。
四  結夥三人以上而犯之者。
五  乘火災、水災或其他災害之際而犯之者。
六  在車站或埠頭而犯之者。
前項之未遂罰之。
槍砲彈藥刀械管制條例第十二條第四項
未經許可，持有、寄藏或意圖販賣而陳列子彈者，處五年以下有期徒刑，併科新台幣
三百萬元以下罰金。


司法院資訊處製作；財團法人民間司法改革基金會備份。
